【裁判字號】    89,交抗,620
【裁判日期】    890824
【裁判案由】    聲明異議
【裁判全文】
臺灣高等法院臺中分院刑事裁定              民國八十九年度交抗字第六二○號
    抗  告  人
    即異議  人
    即受處分人  甲○○
右抗告人因違反道路交通管理處罰條例聲明異議案件，不服臺灣苗栗地方法院中華民
國八十九年七月二十四日第一審裁定（民國八十九年度交聲字第二五號），提起抗告
，本院裁定如左：
    主      文
抗告駁回。
    理      由
一、按汽車行駛高速公路應依速限標誌指示，高速公路交通管制規則第五條第一項前
    段定有明文。汽車行駛於高速公路而不遵管制之規定者，處汽車駕駛人新臺幣三
    千元以上六千元以下罰鍰並記違規點數一點，道路交通管理處罰條例第三十三條
    第一項及第六十三條第一項第一款亦分別有明文規定。
二、本件抗告人即受處分人即異議人甲○○（以下稱受處分人）於民國（下同）八十
    九年四月五日晚上八時四十三分許駕駛車號ＨＱ─二四三八號自用小客車沿國道
    三號高速公路南向車道行駛，途經南向一０五公里處，明知該處行車速限為時速
    一百公里，竟以一百十二公里之行車速度超速十二公里行駛，為內政部警政署國
    道公路警察局第六警察隊（以下簡稱國道六隊）執勤小隊長施金城、警員熊志明
    以車裝雷達測速器測得其超速十二公里行駛後，即開啟巡邏警車警示燈，並以指
    揮棒指示其停車受檢。警員以其有超速行駛違反道路交通管理處罰條例第三十三
    條第一項規定之行為，逕行製單舉發，受處分人即在該內政部警政署國道公路警
    察局公警局交字第Ｚ00000000號舉發違反道路交通管理事件通知單上收
    受通知聯者簽章欄內填載「欲加之罪」。嗣受處分人未於應到案日期八十九年四
    月二十日前向原處分機關交通部公路局新竹區監理所苗栗監理站處罰裁決前申訴
    ，經原處分機關請舉發單位即國道六隊調查結果，仍認受處分人有前開違規行為
    ，原處分機關乃依道路交通管理處罰條例第三十三條第一項及第六十三條第一項
    第一款規定，於八十九年六月十三日裁處罰鍰新臺幣六千元並記違規點數一點。
三、原審法院訊據受處分人矢口否認其有任何違反道路交通管理處罰條例之行為，辯
    稱略以：八十九年四月五日晚上八時四十三分當天，確曾駕駛車號ＨＱ─二四三
    八號自用小客車行經國道三號高速公路南向一０五公里處，然並無違規超速行駛
    之事，係因適逢公路警察臨檢，渠為配合警員維護治安始將車停於路肩受檢，然
    警員郤逕行舉發渠超速行駛，渠為表抗議，始在該舉發單上簽註『欲加之罪』等
    語。經查：右揭違規事實，業據舉發單位國道六隊於八十九年五月二日（八九）
    公警國六刑第五一二八號函，將本件受處分人違規情形詳覆交通部公路局新竹區
    監理所苗栗監理站，有該函影本一件在卷可稽。而證人即舉發警員熊志明於原審
    法院調查中亦到庭具結其與同僚即小隊長施金城駕駛警車停於該路段，由車上後
    視鏡見被移送人甲○○駕駛車號ＨＱ─二四三八號自用小客車駛來，警車上之雷
    達測速器有感應其超速，渠即開車並拿出警示棒，請其停車等語。況查交通警察
    製單舉發違反道路交通管理處罰條例所列之違規事實，本質上為行政處分，係公
    務員基於執行職務上之權力，依法就特定之具體事件所為之具公法上效果之單方
    面行政行為，基於公務員為公法上行為具有公信力之原則，該行政行為應可推定
    為真正，其據以依法處分之事實認定亦為正確無誤。本件受處分人在原審法院調
    查中自承並無其他人證或物證可供原審法院參酌、調查其究有無超速行駛，則其
    空言否認，不足作為有利之證據。原審法院認本件受處分人前揭違規事證明確，
    原處分機關依道路交通管理處罰條例第三十三條第一項及第六十三條第一項第一
    款規定裁處罰鍰新臺幣三千元並記違規點數一點，核無違誤，本件受處分人之異
    議為無理由，依道路交通案件處理辦法第十九條規定，裁定異議駁回，經核尚無
    不合。抗告意旨仍空言否認其有超速行駛違規，並未具體舉出原審法院裁定不當
    之處，經核係徒憑己意任意指摘原審裁定違法，經核為無理由，應予駁回。
四、據上論結，應依道路交通案件處理辦法第二十六條，刑事訴訟法第四百十二條，
    裁定如主文。
中      華      民      國    八十九      年      八      月   二十四   日
                              臺灣高等法院臺中分院刑事第三庭
                                    審判長法  官  方  艤  駐
                                          法  官  廖  柏  基
                                          法  官  胡  忠  文
右正本證明與原本無異。
不得再抗告。
                                          書記官  陳  曉  青
中      華      民      國    八十九      年      八      月   二十五   日
                                                                        Ｋ


司法院資訊處製作；財團法人民間司法改革基金會備份。
